臺灣屏東地方法院刑事判決　　　　　　　 99年度訴字第719號
公　訴　人　臺灣屏東地方法院檢察署檢察官
被　　　告　陳俊仲
選任辯護人　陳意青律師
上列被告因違反毒品危害防制條例案件，經檢察官提起公訴（99
年度偵字第5142、5143、5144號），本院判決如下：
    主  文
陳俊仲持有第二級毒品，處有期徒刑月；又明知為禁藥而轉讓
，處有期徒刑捌月。應執行有期徒刑拾月。
    事  實
一、陳俊仲明知甲基安非他命經公告列為毒品危害防制條例第2
    條第2 項第2 款之第二級毒品，係屬禁藥，不得持有、轉讓
    ，竟基於持有、轉讓甲基安非他命之犯意，分別為下列之犯
    行：
  1.於民國98年7 月14日某時許，持有第二級毒品甲基安非他命
    1 包（驗後淨重0.1 公克）及玻璃球、吸管、塑膠鏟子各1
    個，並將上開物品在高雄縣大寮鄉○○村○○路841 號臺灣
    巨蛋超商內寄放在蔡維寧（持有部分業經臺灣高雄地方法院
    以98年度審簡字第6177號判處拘役50日確定）背包內。嗣蔡
    維寧於98年7 月15日零時20分許，在上開地點為警盤查，並
    扣得上開物品。
  2.復於98年11月10日下午6 時，在其屏東縣萬丹鄉○○路○段
    306 巷45號住處，轉讓禁藥甲基安非他命供蔡維寧（業經本
    院以99年度毒聲字第30號裁定送觀察、勒戒）施用1 次。嗣
    蔡維寧為警採尿送驗後始查獲上情。
二、案經蔡維寧之母劉依廷訴由臺灣屏東地方法院檢察署檢察官
    偵查起訴。
     理  由
一、證據能力方面：
    按傳聞法則之重要理論依據，在於傳聞證據未經當事人之反
    對詰問予以核實，乃予排斥，惟若當事人已放棄對原供述人
    之反對詰問權，於法院審判時表明同意該等傳聞證據可作為
    證據，基於證據資料愈豐富，愈有助於真實發現之理念，並
    貫徹刑事訴訟法修法加重當事人進行主義之精神，確認當事
    人對於證據能力有處分權之制度，傳聞證據經當事人同意作
    為證據，法院認為適當者，亦得為證據；另當事人於調查證
    據時，對於傳聞證據表示「沒有意見」、「對於證據調查無
    意見」，而未於言詞辯論終結前聲明異議，應視為已有將該
    等傳聞證據採為證據之同意，此刑事訴訟法第159 條之5 定
    有明文。查本判決所引用之屬於傳聞證據之被告以外之人於
    審判外之陳述，經審判長提示並告以要旨後，檢察官、被告
    及辯護人均同意該審判外之言詞陳述及書面證據有證據能力
    ，未於言詞辯論終結前表示異議（本院卷第25、47頁），本
    院審酌上開證據作成之過程並無不適當之情形，且對於被告
    涉案之事實具有相當之關聯性，依刑事訴訟法第159 條之5
    規定，具有證據能力。
二、訊據被告陳俊仲固坦承：警方於98年7 月15日凌晨扣到的第
    二級毒品甲基安非他命及吸食工具等物為其所有，暫時寄放
    在蔡維寧皮包內等語，惟矢口否認有何轉讓禁藥甲基安非他
    命之事實，辯稱：我和蔡維寧是男女朋友，但98年11月10日
    我沒有在住處轉讓禁藥甲基安非他命給蔡維寧，她沒有去我
    家，我也一直叫她不可以染上毒癮，不可能轉讓給她云云。
    經查：
  (一)上開事實1.之犯行，業據被告於偵訊及本院審理時坦承：我
    於98年7 月14日在大寮的巨蛋超商將甲基安非他命及吸食工
    具寄放在蔡維寧皮包內，因為我怕被我老婆及父母發現，所
    以寄放在蔡維寧處，不是轉讓予蔡維寧，她當時沒有施用甲
    基安非他命，這是我自己施用的等語明確（偵字第5142號卷
    第11至12頁，本院卷第24頁），核與證人蔡維寧於警、偵訊
    及本院審理時證稱：警方於98年7 月15日零時20分許，在高
    雄縣大寮鄉○○村○○路841 號台灣巨蛋超商查獲我背包內
    有甲基安非他命1 包及玻璃球、吸管、藥鏟各1 個，這些都
    是我男友陳俊仲於98年7 月14日晚上11時許寄放的，不是我
    所有的，當時陳俊仲回家了，所以不在現場，他不自己帶回
    家是怕他媽媽發現，我當時從未吸食過甲基安非他命，沒有
    跟他要毒品，他沒有轉讓給我等情相符（他字第367 號卷第
    40至41、50至51、55頁，本院卷第76頁）。查證人蔡維寧與
    被告前為男女朋友，情誼親密，衡情當無誣指被告持有毒品
    之理，且其此部分所證與被告自白相符，應屬真實，堪以採
    信。
  (二)事實1.扣案之白色晶體經送高雄市立凱旋醫院鑑定結果為甲
    基安非他命（檢驗前淨重0.111 公克、檢驗後淨重0.100 公
    克）一節，有該院高市凱醫驗字第10893 號濫用藥物成品檢
    驗鑑定書1 份在卷可按（他字第367 號卷第57頁），足徵被
    告持有之物確係為第二級毒品甲基安非他命。又證人蔡維寧
    因被查獲持有被告所有之前開毒品，為法院判處拘役50日確
    定，聲請再審亦遭駁回一情，有臺灣高雄地方法院98年度審
    簡字第6177號刑事簡易判決、99年度聲再字第41號裁定附卷
    可稽（他字第367 號卷第58至59頁，本院卷第43頁），益見
    被告確有將其持有之上開甲基安非他命寄放在證人蔡維寧背
    包內之事實無誤。此外，復有扣押物品目錄表及照片附卷可
    稽（他字第367 號卷第52至54頁），是被告自白與事實相符
    ，此部分事證明確，被告持有第二級毒品甲基安非他命犯行
    ，洵堪認定。
  (三)上開事實2.之犯行，業據證人蔡維寧於警、偵訊及本院審理
    時證稱：我有於98年11月10日18時許，在屏東縣萬丹鄉○○
    ○路306 巷45號房間內施用禁藥第二級毒品甲基安非他命，
    甲基安非他命是被告提供給我，他看我想睡覺，就放在我前
    面轉讓給我施用時間約5 至10分鐘，當時只有我與他在房間
    內，他太太不在家，只有他媽媽及爸爸在家，他向誰購買我
    不清楚，後來我們一起在外面他朋友家住，他認識的朋友幾
    乎都有在吃藥等語明確（他字第367 號卷第21、41頁，偵字
    第5142號卷第17頁，本院卷第76至77頁）。查證人蔡維寧與
    被告前為男女朋友，情誼親密，並無怨隙，且其歷次供述大
    致相符，並無齟齬，衡情當無多次設詞構陷被告之必要，其
    證詞應信屬實，堪以採信。
  (四)又證人蔡維寧於98年11月10日施用第二級毒品甲基安非他命
    ，為警查獲後自白其施用毒品之事實，並由檢察官聲請送觀
    察、勒戒一節，有聲請書、裁定書附卷可稽（他字第367 號
    卷第7 、10頁），足徵證人蔡維寧確實有施用第二級毒品甲
    基安非他命一事。查當時被告與證人蔡維寧關係親密，為同
    居之男女朋友，業據被告自承如上，而被告有施用第二級毒
    品之惡習，有臺灣高等法院被告前案紀錄表在卷可佐，其身
    邊自當備有第二級毒品甲基安非他命供其施用解癮，是證人
    蔡維寧上開證述被告轉讓禁藥一節，合於常情，可以採信。
    況證人蔡維寧就自己施用毒品之犯行業已坦認，並接受戒毒
    機關矯正，當無必要特意誣指被告提供禁藥甲基安非他命，
    被告空言否認犯行，顯為卸責之詞，委無足採。至證人即被
    告之母陳王嬌愛雖於本院審理證稱：被告沒有住在家裡，98
    年7 月以後就沒有回家，蔡維寧98年11月10日沒有來我家云
    云（本院卷第47至48頁），惟查，被告於89年間起即有施用
    毒品前科，有上開前案紀錄表可參，證人陳王嬌愛竟於本院
    審理證稱：我不知道被告98年被關之前有無吸毒云云，與前
    揭事實有悖，顯見證人陳王嬌愛於本院所證乃係避重就輕迴
    護之詞，不足採為被告有利之認定。此外，復有被告住處照
    片在卷可憑（他字第367 號卷第72至76頁），足徵被告確有
    於前揭時地轉讓禁藥甲基安非他命予證人蔡維寧施用之事實
    無誤，此部分事證明確，被告轉讓禁藥甲基安非他命犯行，
    堪以認定。
三、論罪科刑：
  (一)核被告上開事實1.所為，係犯毒品危害防制條例第11條第2
    項之持有第二級毒品罪。公訴意旨雖認被告於98年7 月14日
    轉讓甲基安非他命1 包及玻璃球、吸管、塑膠鏟子各1 個予
    蔡維寧，涉犯轉讓禁藥罪嫌，然查，被告及證人蔡維寧已為
    前開一致之陳述，且證人蔡維寧於98年7 月15日查獲後為警
    採尿送驗結果呈甲基安非他命陰性反應一節，有台灣檢驗科
    技股份有限公司濫用藥物尿液檢驗報告附卷可稽（99年度他
    字第367 號卷第56頁），此為檢驗機關本於專業知識經驗所
    為之報告，自可憑信，顯見證人蔡維寧當時並無施用甲基安
    非他命，難認被告有何轉讓甲基安非他命予證人蔡維寧之必
    要，是此部分應屬被告單純持有上開毒品而寄放在證人蔡維
    寧背包內，並經本院於準備程序列為爭執事項予以辯論（本
    院卷第25頁），起訴之社會基本事實相同，爰依法變更起訴
    法條。又被告持有上開毒品，是否有予以施用一情，因該次
    並未查獲被告，亦未採尿，尚乏證據可認被告當時施用前開
    毒品，自應從被告有利之認定。另被告嗣於98年9 月7 日因
    施用第二級毒品甲基安非他命，為警查獲，並由檢察官聲請
    觀察勒戒及強制戒治一節，有聲請書、裁定書在卷可按（本
    院卷第70至71頁），顯見被告係於持有之前開毒品為警查獲
    後，另為施用毒品行為，其本案持有毒品之犯行，自與其後
    施用毒品無涉，併此敘明。
  (二)核被告事實2.所為，係犯藥事法第83條第1 項之轉讓禁藥罪
    。起訴書雖引用毒品危害防制條例第8 條第2 項之轉讓第二
    級毒品罪，然藥事法第83條第1 項為毒品危害防制條例第8
    條第2 項之特別規定，自應優先適用，蒞庭檢察官並已當庭
    變更起訴法條（本院卷第24頁），此部分本院無庸再予變更
    。被告所犯上開2 罪，犯意各別，行為互異，應分開論罪，
    合併處罰。
  (三)爰審酌被告有施用毒品前科，業經觀察、勒戒及刑之執行，
    仍不知戒除毒癮，持有第二級毒品甲基安非他命，所為誠屬
    不該，又轉讓禁藥甲基安非他命供證人蔡維寧施用，易影響
    他人身心健康，造成毒癮之蔓延，惟念持有毒品僅戕害自己
    ，犯後坦承持有毒品犯行，否認轉讓禁藥之態度，及其犯罪
    之動機、目的、手段等一切情狀，分別量處如主文所示之刑
    ，並定其應執行之刑，以資懲儆。至上開事實1.扣案之甲基
    安非他命1 包，業於證人蔡維寧持有毒品案中宣告沒收銷燬
    之，顯已滅失，有前開確定判決及本院公務電話紀錄單在卷
    可按（本院卷第82頁）；扣案玻璃球、吸管、塑膠鏟子各1
    個，供被告施用毒品所用，與本案上開事實1.單純持有毒品
    無涉，均無庸為沒收銷燬之諭知，附此敘明。
據上論斷，應依刑事訴訟法第299 條第1 項、第300 條，毒品危
害防制條例第11條第2 項，藥事法第83條第1 項，刑法第11條前
段、第51條第5 款，判決如主文。
本案經檢察官劉昀到庭執行職務
中    華    民    國    100    年    1    月    6     日
                  刑事第一庭     審判長法  官  潘正屏
                                       法  官  黃紀錄
                                       法  官  翁世容
以上正本證明與原本無異。
如不服本判決，得於判決書送達之翌日起10日內，以書狀敘述理
由，向本庭提出上訴。
中    華    民    國    100     年    2   月    17    日
                                       書記官  張孝妃
附錄本判決論罪科刑法條全文：
毒品危害防制條例第11條第2項
持有第二級毒品者，處2 年以下有期徒刑、拘役或新臺幣3 萬元
以下罰金。
藥事法第83條第1項
明知為偽藥或禁藥，而販賣、供應、調劑、運送、寄藏、牙保、
轉讓或意圖販賣而陳列者，處7 年以下有期徒刑，得併科新臺幣
5 百萬元以下罰金。